【裁判字號】    89,易,5279
【裁判日期】    901108
【裁判案由】    傷害
【裁判全文】
臺灣高雄地方法院刑事判決                        八十九年度易字第五二七九號
    公  訴  人  臺灣高雄地方法院檢察署檢察官
    被      告  甲○○
右列被告因傷害案件，經檢察官提起公訴（八十九年度偵字第二五０七０號），本院
判決如左︰
    主  文
甲○○傷害人之身體，處罰金仟元，如易服勞役，以佰元折算壹日。
    事  實
一、甲○○與其前同居人乙○○○因有購屋款金錢糾紛，於民國八十九年十月二十日
    上午十時許，甲○○又至乙○○○位於高雄縣鳥松鄉○○○路六一號住處，向乙○○○索還金錢，遭乙○○○拒絕，二人乃在乙○○○上開住處兼營補習班之一
    樓櫃台處發生口角爭執，後乙○○○手持掃帚柄毆打驅趕甲○○（乙○○○傷害
    部分，業經法院判處罰金三千元確定），甲○○見狀即與乙○○○互相拉扯掃帚
    ，並亦基於傷害之犯意，出手用力扭扯乙○○○手掌，致乙○○○受有右手大拇
    指瘀青、左手擦傷等傷害。
二、案經乙○○○訴請台灣高雄地方法院檢署檢察官偵查起訴。
    理  由
一、訊據被告甲○○固坦承於右揭時地向告訴人乙○○○索討金錢未果，二人發生口
    角爭執，告訴人因而持掃帚柄毆打伊受傷之事實，惟矢口否認其亦有傷害告訴人
    犯行，辯稱：當天告訴人拿掃把毆打伊時，其子亦在旁抓住伊褲袋，伊躲避尚且
    不及，根本無法打告訴人，告訴人手指之傷，是她拿掃把打伊時，用力過度以致
    自己受傷的結果，與其無關云云。惟查；右揭事實，除據告訴人乙○○○指訴甚
    詳，且有其提出之大東醫院診斷證明書一紙附卷可稽，而由被告亦自陳告訴人當
    時持掃帚柄毆打伊受傷之事實，其並亦對告訴人提出傷害告訴，業經臺灣高等法
    院高雄分院於九十年九月二十日以九十年度上易字第一二九二號判處告訴人罰金
    三千元確定等情，復有該案判決書影本一份在卷可參，足見本件案發當時，被告
    與告訴人間之爭執非小已達肢體衝突之程度，應堪肯認。又由當時在場之證人即
    告訴人補習班職員張慧玲及告訴人媳婦陳蘭英，於告訴人被訴傷害案件一審審理
    時均證稱被告與告訴人互相拉扯掃帚時，被告一手抓住掃帚，另一手出手打告訴
    人頭部，將告訴人眼鏡打掉，又出手抓住告訴人的手將其手上佛珠扯斷了等語（
    見本院九十年度易字第五八八號傷害案件九十年三月二十日審判筆錄），有該部
    分筆錄影本附卷可稽，參之告訴人上開診斷證明書載明告訴人應診日期為八十九
    年十月二十日，核與被告發生衝突當日相合，且所記載告訴人右手大拇指瘀青、
    左手擦傷之傷勢，亦與前揭二證人證述被告抓住告訴人手部致佛珠亦遭扯斷之情
    節所可能致成之傷勢相合，是被告於二人發生肢體衝突之際，確有與告訴人互相
    拉扯掃帚，並出手反擊扭扯乙○○○手掌之事實，應堪肯認，故告訴人指述前揭
    傷勢係與被告於上揭時地衝突時遭被告所致傷，應為真實可信。被告雖否認有出
    手傷害告訴人之舉，並以其當時遭告訴人之子丙○○在旁抓住褲袋，無從反抗等
    詞置辯，然此部分情節，除據證人張慧玲、陳蘭英、莊淑貞於告訴人傷害案件中
    均為否定證述外，且被告告訴丙○○共同傷害部分，亦經前揭臺灣高等法院高雄
    分院九十年度上易字第一二九二號判決無罪定讞，被告此部分辯詞顯無從證實，
    至其於本院審理期間另聲請傳訊之證人洪坤英雖到庭證述告訴人及其子丙○○共
    同毆打被告之情節，然已據告訴人否認該名證人在場之事實，並指稱該名證人於
    出庭前數日有與被告至其住處附近逗留之可疑行跡，而經本院訊問被告如何知悉
    該名證人在場，據其陳稱乃案發後隔二日偶遇證人，經證人提及該事，始知悉證
    人當時現場等語（見本院九十年七月二十四日審判筆錄），然被告所言倘若為真
    ，則其前此於指訴告訴人及其子傷害案件，乃至本案偵審期間，為何均未提及該
    名有利人證並聲請傳喚到庭為其作證，竟遲至本案歷經數次審理後，於即將接近
    結案階段時始行提出，故該證人之證詞實有串證之虞，亦難遽信，被告前揭所辯
    ，顯係卸責之詞，要無可採。綜上所述，本件事證已臻明確，被告傷害犯行，堪
    以認定。
二、核被告所為，係犯刑法第二百七十七條第一項之傷害罪。審酌被告年歲已高，猶
    因金錢糾紛與告訴人互毆成傷，事後且各自指述他方之過，而迴避己身之非，實
    無悔意，且前曾有偽造文書前科，素行亦非佳，惟其所致告訴人傷勢非重，告訴
    人亦有可歸責之處等一切情狀，量處如主文所示之罰金刑，並諭知罰金如易服勞
    役之折算標準。
三、另臺灣高雄地方法院檢察署檢察官移送併辦部分（即九十年度偵字第二三四三號
    恐嚇案件），與本案被告傷害犯行應無牽連犯關係，本院無從併予審究，應檢卷
    退還原承辦檢察官另行處理。附此敘明。
據上論斷，應依刑事訴訟法第二百九十九條第一項前段，刑法第二百七十七條第一項
、第四十二條第二項，罰金罰鍰提高標準條例第一條前段、第二條，判決如主文。
中      華      民      國    九十      年     十一     月      八      日
                                    臺灣高雄地方法院刑事庭
                                        法  官  陳淑卿
右正本證明與原本無異。
如不服本判決，應於送達後十日內，向本院提出上訴狀。
                                        書記官  陳朝宗
中      華      民      國    九十      年     十一     月      八      日
附錄本判決論罪之法條全文
刑法第二百七十七條條第一項
傷害人之身體或健康者，處三年以下有期徒刑、拘役或一千元以罰金。


司法院資訊處製作；財團法人民間司法改革基金會備份。
